臺灣高等法院高雄分院刑事裁定　　　　 96年度交抗字第112號
抗告人即
受處分人　　甲○○
上列抗告人因違反道路交通管理處罰條例聲明異議案件，不服臺
灣高雄地方法院中華民國96年5 月29日裁定（96年度交聲字第33
1 號），提起抗告，本院裁定如下：
    主  文
抗告駁回。
    理  由
一、抗告意旨略以：本件舉發員警鄧文政當時所站位置距離紅燈
    停止線約1 百米以上，紅燈停止線遙遠模糊且有三分之二為
    電線桿遮蔽，不易看清車輛與停止線之關係，尤其當時紅燈
    正在變換中，員警更看不清楚，顯見其作證稱抗告人闖紅燈
    係與事實不符，抗告人當時其實只是闖黃燈而已，請撤銷原
    裁定，更為適當之裁定云云。
二、本案經本院審理結果，認第一審裁定認事用法及駁回異議之
    結論均無不當，應予維持，並引用第一審裁定書記載之證據
    及理由（如附件）。
三、本件抗告人違規事證明確。原審以原處分機關依道路交通管
    理處罰條例第53條第1 項、第63條第1 項第3 款規定裁處抗
    告人罰鍰3600元，並記違規點數3 點，並無不當，因而裁定
    駁回抗告人之異議，核無違誤。抗告人仍執本件舉發員警當
    時未看清楚而誤判等陳詞提起抗告，並無理由，應予駁回。
四、據上論結，應依道路交通案件處理辦法第26條，刑事訴訟法
    第412條，裁定如主文。
中　　華　　民　　國　　96　　年　　7 　　月　　27　　日
                  刑事第一庭    審判長法  官  郭雅美
                                      法  官  張意聰
                                      法  官  莊崑山
以上正本證明與原本無異。
不得再抗告。
中　　華　　民　　國　　96　　年　　7 　　月　　27　　日
　　　　　　　　　　　　　　　　　　　書記官  邱麗莉
附件：
臺灣高雄地方法院交通事件裁定　　　　 96年度交聲字第331號
原處分機關　交通部公路總局高雄區監理所
                    設高雄縣鳳山市○○路361號
異　議　人
即受處分人  甲○○　男　46歲（民國○○年○月○○日生）
　　　　　　　　　　身分證統一編號：Ｚ000000000號
　　　　　　　　　　住高雄縣鳳山市○○路○段151號8樓
上列受處分人因違反道路交通管理處罰條例案件，對於交通部公
路總局高雄區監理所民國96年4 月9 日所為之處分（原處分案號
：高監自裁字第80-N00000000號），聲明異議，本院裁定如下：
    主  文
異議駁回。
    理  由
一、原處分意旨略以：異議人即受處分人甲○○於民國96年2月
    22日12時57分許，駕駛車牌號碼VW-3351 號自用小客車，在
    高雄縣燕巢鄉○○路與大學路口，因行經有燈光號誌管制之
    交岔路口闖紅燈，經高雄縣政府警察局交通警察隊員警當場
    攔停，並以其違反道路交通管理處罰條例第53條第1 項規定
    ，當場製單舉發。嗣異議人於96年4 月9 日經原處分機關以
    高監自裁字第80-N00000000號裁決書依法裁處罰鍰新台幣（
    下同）3,600 元，並記違規點數3 點等語。
二、聲明異議意旨略以：當時伊駕駛上開車輛乃前輪已經過停止
    線時，紅燈才亮，伊僅是闖黃燈，2位警員竟把伊攔下來要
    開罰單，當時尚有其他車輛闖紅燈，卻未見員警攔停取締。
    且員警當時執行取締所站立之位置，不易清楚看見停止線，
    員警取締應有錯誤，異議人並無闖紅燈之行為，請求將前開
    處分撤銷，爰依法聲明異議等語。
三、按汽車駕駛人，行經有燈光號誌管制之交岔路口闖紅燈者，
    處新臺幣1,800 元以上5,400 元以下罰鍰，並記違規點數3
    點，道路交通管理處罰條例第53條第1 項、第63條第1 項第
    3 款定有明文。
四、異議人於96年2 月22日12時57分許，駕駛車牌號碼VW-335 1
    號自用小客車，在高雄縣燕巢鄉○○路與大學路口，經高雄
    縣政府警察局交通警察隊員警當場攔停，並以其違反道路交
    通管理處罰條例第53條第1 項規定，當場製單舉發，嗣96
    年4 月9 日經原處分機關以高監自裁字第80-N00000000號裁
    決書依法裁處罰鍰3,600 元，並記違規點數3 點等節，有高
    雄縣政府警察局96年2 月22日高警交字第N00000000 號舉發
    違反道路交通管理事件通知單及交通部公路總局高雄區監理
    所96年4 月9 日高監自裁字第80-N00000000號裁決書各1 份
    在卷可稽。異議人雖以上開情詞置辯，惟查：
  (一)證人即本件舉發員警鄧文政於本院調查時結證稱：伊於96年
    2 月22日12時至14時，在燕巢鄉○○路與大學路口前約100
    公尺左右即紅綠燈正前方，執行攔檢勤務。當時異議人駕駛
    VW -3351號自小客車由西向東行駛，即燕巢往屏東方向，異
    議人駛至上開路口時，由西向東方向之車道無車輛停等紅燈
    ，由東向西方向之車道則有車輛停等紅燈，紅燈已經完全亮
    紅3 秒鐘左右，異議人始通過由西向東車道之停止線，伊發
    現上情，即對異議人依法告知闖紅燈之違規事實，並製單告
    發等語（見本院卷第19至20頁），並有其當庭提出之現場簡
    圖及照片7 張附卷為佐（見本院卷第23頁至第28頁），又證
    人鄧文政既為執行交通勤務之專業警察人員，相當嫻熟取締
    勤務，而取締時係在光線良好之日間，且發現車輛在紅燈亮
    起3 秒鐘方通過停止線之情形下，加以攔停，顯示證人鄧文
    政在值勤當時心神相當專注，且視距良好，並無不能清楚看
    見停止線等情，應無發生誤認之危險。
  (二)參以警察為維持秩序，依法執行職務，立場應是客觀公正，
    且警員係屬司法警察人員之一份子，應深切明白出庭作證具
    結後，應據實陳述之義務及如有偽證應受處罰之嚴重後果。
    況證人鄧文政與異議人素昧平生，並無恩怨，業據其證述在
    卷（見本院卷第19頁），則證人鄧文政實無捏造事實違法取
    締之理，是執勤員警鄧文政於本院訊問時，在法官告知證人
    具結之義務及偽證之處罰並命其朗讀結文，及具結後，仍明
    確上述之結證，其所為證言應屬真實可信。
  (三)綜上，受處分人確有如舉發違反道路交通管理事件通知單所
    載之違規事實，應可認定。是以，原處分機關據以援引道路
    交通管理處罰條例第53條第1 項、第63條第1 項第3 款規定
    ，裁處罰鍰3,600 元，並記違規點數3 點，並無不當，本件
    異議為無理由，應予駁回。
五、據上論斷，應依道路交通管理處罰條例第87條、道路交通案
    件處理辦法第19條，裁定如主文。
中　　華　　民　　國　　96　　年　　5 　　月　　29　　日
                  交通法庭  法　官  洪能超
以上正本證明與原本無異。
如不服本裁定應於送達後5日內向本院提出抗告狀。
中　　華　　民　　國　　96　　年　　5 　　月　　29　　日
                  書記官  曾小玲
